臺灣板橋地方法院刑事判決　　　　　　　　　　　　九十一年度易字第二○九一號
　　公　訴　人　臺灣板橋地方法院檢察署檢察官
　　被　　　告　甲○○
　　　　　　　　乙○○
　　　　　　　　己○○
　　　　　　　　丙○○
　　　　　　　　丁○○
右列被告等因賭博案件，經檢察官提起公訴（九十一年度偵字第五九一二號、第七八
四七號、第九七一○號、第一○二四五號），本院判決如左：
    主      文
甲○○共同連續在公眾得出入之場所賭博財物，處罰金伍仟元，如易服勞役，以參佰
元折算壹日；扣案電動賭博機具滿貫大亨肆台、水果盤參台、彈珠台壹台及電腦選物
機參台，均沒收。
乙○○、己○○在公眾得出入之場所賭博財物，各處罰金壹仟元，如易服勞役，均以
參佰元折算壹日；扣案電動賭博機具滿貫大亨肆台、水果盤參台、彈珠台壹台及電腦
選物機參台，均沒收。
丙○○共同連續在公眾得出入之場所賭博財物，處罰金伍仟元，如易服勞役，以參佰
元折算壹日；扣案電動賭博機具滿貫大亨肆台、水果盤參台及代幣貳佰肆拾柒枚，均
沒收。
丁○○無罪。
    事      實
一、甲○○自民國九十一年三月三日起至九十一年三月六日止，受僱於戊○○（另予
    審結）而與之基於賭博概括犯意之聯絡，在坐落臺北縣板橋市○○路四十九號旁
    公眾得出入之「廣碩通訊」商店內，由戊○○設置電動賭博機具滿貫大亨四台、
    水果盤三台、彈珠台一台及電腦選物機三台，甲○○在現場從事兌換代幣及獎品
    娃娃等工作，共同連續與不特定賭博人賭博財物；其賭博方法為賭客以現金向甲○○兌換代幣後，投入賭博機具內押注賭玩，贏者可得不等倍之分數，並累計分
    數向甲○○兌換等值娃娃，且無兌換之上限，輸者代幣則由機台沒入，賭金則歸
    戊○○取得；嗣於九十一年三月六日晚間七時四十五分許，適乙○○、己○○在
    前開「廣碩通訊」商店內各自賭玩賭博機具，為臺北縣政府聯合查報小組當場查
    獲，並扣得電動賭博機具滿貫大亨四台、水果盤三台、彈珠台一台及電腦選物機
    三台。
二、丙○○自民國九十一年四月二十日起至九十一年四月二十二日止，受僱於戊○○
    而與之基於賭博概括犯意之聯絡，在坐落臺北縣板橋市○○路二七九巷六十四號
    公眾得出入之「萬豐超商」便利商店內，由戊○○擺設置電動賭博機具滿貫大亨
    四台、水果盤三台，由丙○○在現場負責兌換代幣及獎品娃娃等工作，共同連續
    與不特定賭博人賭博財物；其賭博方法為賭客以現金向丙○○兌換代幣後，投入
    賭博機具內押注賭玩，贏者可得不等倍之分數，並累計分數向丙○○兌換等值娃
    娃，且無兌換之上限，輸者代幣則由機台沒入，賭金則歸戊○○取得；迨至九十
    一年四月二十二日晚間十一時許，在上開便利商店內為警查獲，並扣得當場賭博
    之器具即電動賭博機具滿貫大亨四台、水果盤三台，與自機台及櫃檯起出之代幣
    二百四十七枚。
三、案經臺北縣政府、臺北縣政府警察局移送臺灣板橋地方法院檢察署檢察官及由臺
    灣板橋地方法院檢察署檢察官自動檢舉偵查起訴。
    理      由
甲、被告甲○○、丙○○、乙○○、己○○部分：
一、右揭事實，業據被告甲○○、丙○○、乙○○、己○○等坦承不諱，互核相符，
    且有前開電動賭博機具與代幣等扣案及現場相片存卷可資佐證，應可信實；綜上
    事證明確，被告等犯行堪予認定。
二、核被告甲○○、丙○○、乙○○、己○○等所為，均係犯刑法第二百六十六條第
    一項前段之普通賭博罪。被告甲○○、丙○○先後多次賭博犯行間，皆時間緊接
    ，所犯罪名相同，咸出於概括之犯意反覆實施，均為連續犯，應論以一罪並加重
    其刑。被告甲○○、丙○○各自所犯賭博罪名，分別與被告戊○○間有犯意之聯
    絡及行為之分擔，皆與被告戊○○為賭博犯罪之共同正犯。爰審酌被告等無視法
    令禁制，參與賭博犯行，助長投機風氣，心存僥倖，應予非難，兼衡其個人行為
    對社會造成之危害非鉅，及犯罪動機、目的，以及犯罪後皆供認無隱，態度良好
    等一切情狀，量處如主文所示之刑，並諭知罰金易服勞役之折算標準，資為懲儆
    。
三、先後扣案之電動賭博機具滿貫大亨四台、水果盤三台、彈珠台一台、電腦選物機
    三台、滿貫大亨四台、水果盤三台、及代幣二百四十七枚，或為當場賭博之器具
    ，或屬賭檯及兌換籌碼處之財物，不問屬何人所有，均應依刑法第二百六十六條
    第二項規定，附麗於其主刑併予宣告沒收。
乙、被告丁○○部分：
一、公訴意旨另略以：被告丁○○於九十一年三月六日晚間七時四十五分許，在公眾
    得出入之前開「廣碩通訊」商店內賭玩電動賭博機具，為臺北縣政府聯合查報小
    組當場查獲，因認其涉犯刑法第二百六十六條第一項前段之普通賭博罪嫌云云。
二、按犯罪事實應依證據認定之，無證據不得推定其犯罪事實，又不能證明被告犯罪
    或其行為不罰者，應諭知無罪之判決，刑事訴訟法第一百五十四條、第三百零一
    條第一項分別定有明文。次按認定不利於被告之事實，須依積極證據，茍積極之
    證據本身存有瑕疵而不足為不利於被告事實之認定，即應為有利於被告之認定，
    更不必有何有利之證據，而此用以證明犯罪事實之證據，猶須於通常一般人均不
    至於有所懷疑，堪予確信其已臻真實者，始得據以為有罪之認定，倘其證明尚未
    達到此一程度，而有合理性之懷疑存在，致使無從為有罪之確信時，即應為無罪
    之判決，此有最高法院八十二年度臺上字第一六三號判決、七十六年度臺上字第
    四九八六號、三十年度上字第八一六號等判例意旨可資參照。
三、經查：遍閱全案卷證，除臺北縣政府聯合查報小組稽查電子遊戲場業紀錄表記載
    丁○○為現場客人外，未見有何被告丁○○接受臺北縣政府調查或警訊之筆錄或
    書證，亦未見其接受檢察官訊問，而細繹共同被告戊○○、甲○○、丙○○、乙○○、己○○等歷次供證內容，亦無隻字片語敘及被告丁○○姓名及其著手實施
    何行為，則徒憑前揭紀錄表之記載內容，除徵表被告於臺北縣政府聯合查報小組
    稽查「廣碩通訊」商店時，曾出現在現場外，其在場之目的、動機不詳，有無賭
    玩店內賭博機具，或僅在場旁觀，抑或到場訪友，均有不明，此外，又無被告丁○○持有或使用之物品、器具、或財物扣案可供調查，俱見公訴人所舉事證，未
    達於通常一般人均不至於有所懷疑，堪予確信被告丁○○被訴賭博犯嫌已臻真實
    之程度，自不能僅憑臆斷或推測之方法，即入其於罪，依罪疑應為有利於被告認
    定之法治國家原則，不必有何其他有利之證據，即應為無罪判決之諭知，以昭審
    慎。
四、被告丁○○經合法傳喚，無正當理由不到庭，本院認其屬應諭知無罪之案件，爰
    不待其陳述逕行判決。
丙、被告戊○○部分俟到庭後另予審結，附此敘明。
據上論結，應依刑事訴訟法第二百九十九條第一項前段、第三百零一條第一項、第三
百零六條，刑法第二十八條、第五十六條、第二百六十六條第一項前段、第二條、第
四十二條第二項，罰金罰鍰提高標準條例第一條前段、第二條，判決如主文。
本案經檢察官呂永魁到庭執行職務。
中      華      民      國    九十一    年      九      月      九      日
                                      臺灣板橋地方法院刑事第六庭
                                          法  官  蔡  新  毅
右正本證明與原本無異。
如不服本判決，應於判決送達後十日內，向本院提出上訴狀。
                                          書記官  謝  麗  秋
中      華      民      國    九十一    年      九      月      九      日
※附錄本案論罪科刑主要法條全文※
刑法第二百六十六條：
在公共場所或公眾得出入之場所賭博財物者，處一千元以下罰金，但以供人暫時娛樂
之物為賭博者，不在此限。（罰金數額已依罰金罰鍰提高標準條例提高為十倍）
當場賭博之器具與在賭檯或兌換籌碼處之財物，不問屬於犯人與否，沒收之。
刑法第二百六十八條：
意圖營利，供給賭博場所或聚眾賭博者，處三年以下有期徒刑，得併科三千元以下罰
金。
